臺北高等行政法院裁定
111年度交抗字第12號
抗  告  人  姊妹遊覽汽車股份有限公司

代  表  人  蔡仁雄（董事長）



上列抗告人因與相對人桃園市政府交通事件裁決處間交通裁決事
件，對於中華民國111年2月16日臺灣桃園地方法院110年度交字
第617號行政訴訟裁定，提起抗告，本院裁定如下︰
　　主  文
抗告駁回。
抗告訴訟費用新臺幣參佰元由抗告人負擔。
　　理  由
一、按交通裁決事件之抗告，抗告法院認抗告為無理由者，應為
    駁回抗告之裁定，行政訴訟法第237條之9 第3項準用同法第
　　272條規定，再準用民事訴訟法第495條之1第1項、第449條
    第1項規定甚明。
二、緣相對人桃園市政府交通事件裁決處以抗告人姊妹遊覽汽車
    股份有限公司所有之車號000-00號營業遊覽大客車（下稱系
    爭車輛），有「非遇突發狀況，在行駛途中於車道中暫停(
    處車主)」之違規行為，而於民國110年12月21日以桃交裁罰
    字第58-DG3307171號違反道路交通管理事件裁決書，裁處抗
    告人吊扣汽車牌照6個月(下稱原處分)，抗告人不服，向臺
    灣桃園地方法院(下稱原審)提起行政訴訟。原審因認抗告人
    公司之駕駛人趙文元駕駛系爭車輛，有「非遇突發狀況，在
    行駛途中於車道中暫停」之違規行為(下稱另案違規行為)，
    相對人始以原處分裁處系爭車輛之所有人即抗告人，因另案
    違規行為業經原審110年度交字第613號交通裁決事件(下稱
    系爭另案)審理中，而本訴訟事件以系爭另案之訴訟結果為
    前提，爰以111年2月16日110年度交字第617號裁定(下稱原
    裁定)於系爭另案判決確定或終結前，停止訴訟程序。抗告
    人不服，遂提起本件抗告。　
三、抗告意旨略以：道路交通管理處罰條例(下稱道交條例)第43
    條第4項規定，僅規範應吊扣汽車駕駛人之牌照，無從推知
    相對人可依該條規定吊扣非汽車駕駛人所有之車輛牌照，此
    由道交條例欲裁罰汽車所有人者，均會規定「處…所有人」
    即知（例如該條例第12條、第72條、第85條之2等規定），
    足見原處分顯有違誤，且本件乃因系爭車輛駕駛人與檢舉車
    輛有行車糾紛，並非道交條例第43條第1項第4款所定「非遇
    突發狀況」之情形，相對人未查明事實，逕以原處分裁罰抗
    告人，顯然無據。原處分違反法律明確性原則，原審應可獨
    立判斷，本件並無以系爭另案之訴訟結果為前提之情形，原
    裁定應屬無據，為此求予廢棄等語。
四、本院之判斷：
　㈠按行政訴訟法第177條第2項規定：「除前項情形外，有民事
    、刑事或其他行政爭訟牽涉行政訴訟之裁判者，行政法院在
    該民事、刑事或其他行政爭訟終結前，得以裁定停止訴訟程
    序。」乃係為避免裁判結果兩歧，若有民事、刑事或其他行
    政爭訟牽涉行政訴訟之裁判者，縱非先決問題，但與行政法
    院判決結果有影響者，行政法院仍得在該民事、刑事或其他
    行政爭訟終結前，裁定停止訴訟程序。
　㈡次按「（第1項）汽車駕駛人，駕駛汽車有下列情形之一者，
    處新臺幣六千元以上二萬四千元以下罰鍰，並當場禁止其駕
    駛： …。四、非遇突發狀況，在行駛途中任意驟然減速、煞
    車或於車道中暫停。…。（第4項） 汽車駕駛人有第一項或
    前項行為者，並吊扣該汽車牌照六個月。…。」道交條例第4
    3條第1項第4款、第4項前段分別定有明文。是道交條例第43
    條第4項吊扣汽車牌照之處分，乃係以汽車駕駛人有同條第1
    項之行為（包括「非遇突發狀況，在行駛途中任意驟然減速
    、煞車或於車道中暫停」之行為），為其要件事實，如該要
    件未該當，自無裁處吊扣汽車牌照之可言。又按道路交通安
    全規則第8條本文規定：「汽車牌照包括號牌、行車執照及
    拖車使用證，為行車之許可憑證，由汽車所有人向公路監理
    機關申請登記，…並檢驗合格後發給之。」可見汽車牌照之
    發給對象為「汽車所有人」，而非汽車駕駛人，是前開道交
    條例第43條第4項所定「吊扣該汽車牌照六個月」，其裁罰
    對象自為汽車所有人。
　㈢經查，訴外人趙文元駕駛系爭車輛行經桃園市蘆竹區南崁路2
    65號前時，因有「非遇突發狀況，在行駛途中於車道中暫停
    」之違規行為，相對人除依道交條例第43條第1項第4款規定
    裁罰駕駛人外，並以抗告人為系爭車輛所有人，而依同條第
    4項規定，裁處抗告人吊扣汽車牌照6 個月(原審卷第29、
　　30頁)，是原處分乃係以訴外人趙文元之違規事實為其裁罰
    基礎，則原審以另案違規行為尚在另案審理中，而本訴訟事
    件以系爭另案之訴訟結果為前提，乃裁定於系爭另案判決確
    定或終結前，停止訴訟程序，經核於法並無不合。抗告人主
    張原處分違反法律明確性原則，原審應可獨立判斷，本件並
    無以系爭另案之訴訟結果為前提之情形等語，求予廢棄原裁
    定，難認有理由，應予駁回。
五、據上論結，本件抗告為無理由，依行政訴訟法第237條之8第
    1項、第237條之9第3項、第272條、第104條，民事訴訟法第
    495條之1第1項、第449條第1項、第95條、第78條，裁定如
    主文。　
中　　華　　民　　國　　111 　年　　4 　　月　　25　　日
   　　　　　　　   臺北高等行政法院第二庭
                              審判長法  官　 蕭忠仁
                          　        法  官　 黃翊哲
                                    法  官　 李明益
上為正本係照原本作成。
不得抗告。
中　　華　　民　　國　　111 　年　　4 　　月　　25　　日
                                    書記官  陳德銘